Minutes et répertoires du notaire Guy RÉMOND, 12 février 1620 - août 1663 (étude XVI)
Archives nationales
- Minutes de Guy RÉMOND, 12 février 1620 - août 1663; MC/ET/XVI/47 - MC/ET/XVI/128/B
  - Minutes. 1648, janvier - 1648, juin, janvier 1648 - juin 1648; MC/ET/XVI/96
    - BEC-HELLOUIN (Abbaye du) § Bail par Merri de VIC, ayant charge de Monseigneur Dominique de VIC, son frère, archevêque d'Auch et abbé de l'Abbaye du BEC-HELLOUIN, d'une maison appelée l'Hôtel du Bec, dépendant de l'Abbaye du BEC-HELLOUIN, sise à Paris rue Saint-Jacques. - nombreux actes de VIC dans l'étude -, 6 février 1648; MC/ET/XVI/96
      bail; Le Bec-Hellouin (Eure, abbaye); Saint-Jacques (rue)
    - SAINT-JACQUES (rue) Maison appelée l'Hôtel du BEC appartenant à l'abbaye du Bec Hellouin § Bail au nom de Monseigneur Dominique de VIC, archevêque d'Auch, abbé du Bec Hellouin, de la rue SAINT-JACQUES, 6 février 1648; MC/ET/XVI/96
      bail; Saint-Jacques, rue
    - Contrat de mariage de Nicolas Du Roussel, écuyer, sieur Des Routis, gentilhomme servant du roi et gendarme de la compagnie de la reine, demeurant rue Coq-Héron, fils de feu François Du Roussel, peintre du roi, et Marie Grasset, demeurant à Gisors, avec Madeleine Leclerc, fille de feu Sébastien Leclerc, et Sarah Félix, demeurant même rue. Régime: communauté. Dot: 1 500 l. de la succession de son père et 1 200 de ses gains et épargne. Douaire: 1 500 l. À la suite: - 1648, 19 avril.- Quittance de la dot par les époux., 18 avril 1648; MC/ET/XVI/96
      Documents du Minutier central concernant les peintres, sculpteurs et graveurs au XVIIe siècle (1600-1650), par Marie-Antoinette Fleury et Martine Constans, tome II [études XI à XX, 2445 actes], Paris, Archives nationales, 2010, notice n°750 (instrument de recherche imprimé dématérialisé, certaines notices sont plus détaillées dans la version intégrale accessible en ligne par la rubrique 'Autres instruments de recherche', voir contexte dans le Plan d’orientation général - Notaires de Paris, guides thématiques du Minutier).
    - Contrat de mariage d'Isaac Charpentier, marchand, demeurant à La Ferté-Milon, fils d'Isaac Charpentier, marchand audit lieu, et Jeanne Richard, avec Anne Lartizien, fille de Laurent Lartizien, maître sellier, demeurant rue Saint-Martin. Parmi les témoins, Daniel Lemaire, maître peintre, ami des futurs., 6 mai 1648; MC/ET/XVI/96
      Documents du Minutier central concernant les peintres, sculpteurs et graveurs au XVIIe siècle (1600-1650), par Marie-Antoinette Fleury et Martine Constans, tome II [études XI à XX, 2445 actes], Paris, Archives nationales, 2010, notice n°1346 (instrument de recherche imprimé dématérialisé, certaines notices sont plus détaillées dans la version intégrale accessible en ligne par la rubrique 'Autres instruments de recherche', voir contexte dans le Plan d’orientation général - Notaires de Paris, guides thématiques du Minutier).
    - DAUBIN (Eustache) marchand libraire rue et paroisse Saint-Germain-l'Auxerrois § Inventaire après décès avec prisée de bibliothèque par Eustache DAUBIN, 12 juin 1648; MC/ET/XVI/96
      inventaire; Daubin, Eustache
    - Donation par Jeanne Julien, femme de Jean Le Borgne, menuisier au bourg de Vetheuil près Magny, logée rue Montmartre, à Artus Le Borgne l'un des vingt-quatre violons de la chambre du roi, et à Jean Le Borgne, tous deux enfants dudit Le Borgne et de Jeanne Le Febvre, sa première femme, de tous les biens meubles et immeubles qui lui appartiendront au jour de son décès., 19 juin 1648 - 2 juillet 1648; MC/ET/XVI/96
      1648, 2 juillet. Acceptation de la donation par Jean Le Borgne, le jeune, maître à danser, demeurant à Montgé-en-Brie.
      Documents du Minutier central concernant l'histoire de la musique (1600-1650), par Madeleine Jurgens, tome II [études XI à XX, 1900 actes], Paris, Archives nationales, 1974, p. 222 (instrument de recherche imprimé dématérialisé, certaines notices sont plus détaillées dans la version intégrale accessible en ligne par la rubrique 'Autres instruments de recherche', voir contexte dans le Plan d’orientation général - Notaires de Paris, guides thématiques du Minutier).
    - Quittance par Nicolas Lefebvre, maître peintre, et sa femme, Perrette Thomas, héritiers de Françoise Deshayes, veuve d'Élie Thomas, à Jean Poullet, marchand de vins, bourgeois de Paris, et Jacques Raguyenne, marchand, bourgeois de Paris, de 768 l. 15 s., pour le rachat de 37 l. 10 s. d'une rente héritée., 30 juin 1648; MC/ET/XVI/96
      Documents du Minutier central concernant les peintres, sculpteurs et graveurs au XVIIe siècle (1600-1650), par Marie-Antoinette Fleury et Martine Constans, tome II [études XI à XX, 2445 actes], Paris, Archives nationales, 2010, notice n°1323 (instrument de recherche imprimé dématérialisé, certaines notices sont plus détaillées dans la version intégrale accessible en ligne par la rubrique 'Autres instruments de recherche', voir contexte dans le Plan d’orientation général - Notaires de Paris, guides thématiques du Minutier).
  - Minutes. 1648, juillet - 1648, décembre, juillet 1648 - décembre 1648; MC/ET/XVI/97; registre
    - Bail pour 3 ans à partir de la Saint- Rémi par Jean de Quatre et François Lépron, maîtres peintres, à Jean Mangon, marchand de vins, demeurant à la porte Saint-Martin, d'une maison à l'enseigne du Roi Henry, rue Saint-Martin, au loyer annuel de 700 l., 3 juillet 1648; MC/ET/XVI/97
      Documents du Minutier central concernant les peintres, sculpteurs et graveurs au XVIIe siècle (1600-1650), par Marie-Antoinette Fleury et Martine Constans, tome II [études XI à XX, 2445 actes], Paris, Archives nationales, 2010, notice n°1869 (instrument de recherche imprimé dématérialisé, certaines notices sont plus détaillées dans la version intégrale accessible en ligne par la rubrique 'Autres instruments de recherche', voir contexte dans le Plan d’orientation général - Notaires de Paris, guides thématiques du Minutier).
    - Donation mutuelle entre Henri Houssu, et Nicole Buffequin, sa femme, demeurant rue Aubri-le-Boucher., 11 juillet 1648; MC/ET/XVI/97
      Documents du Minutier central concernant l'histoire de la musique (1600-1650), par Madeleine Jurgens, tome II [études XI à XX, 1900 actes], Paris, Archives nationales, 1974, p. 715 (instrument de recherche imprimé dématérialisé, certaines notices sont plus détaillées dans la version intégrale accessible en ligne par la rubrique 'Autres instruments de recherche', voir contexte dans le Plan d’orientation général - Notaires de Paris, guides thématiques du Minutier).
    - Transaction où intervient Maurice Quérité, archer trompette de la connétablie, demeurant rue du Poirier, paroisse Saint-Merri, en tant que père et tuteur de Charles Quérité, son fils né de son mariage avec Geneviève Thomas., 1er août 1648; MC/ET/XVI/97
      Documents du Minutier central concernant l'histoire de la musique (1600-1650), par Madeleine Jurgens, tome II [études XI à XX, 1900 actes], Paris, Archives nationales, 1974, p. 671 (instrument de recherche imprimé dématérialisé, certaines notices sont plus détaillées dans la version intégrale accessible en ligne par la rubrique 'Autres instruments de recherche', voir contexte dans le Plan d’orientation général - Notaires de Paris, guides thématiques du Minutier).
    - Partage de la succession de Françoise Deshayes, veuve d'Élie Thomas, maître boulanger, entre son exécuteur testamentaire, Charles Poullet, conseiller du roi auditeur à la Chambre des comptes, demeurant rue Geoffroy-l'Angevin, et Jean Thomas, maître savetier, demeurant au cul-de-sac de la rue Beaubourg, Blaise Thomas, compagnon sellier, demeurant rue du Temple, Maurice Quérité, archer trompette de la connétablie, demeurant rue du Poirier, Nicolas Lefebvre, maître peintre, et sa femme, Perrette Thomas, demeurant rue Saint-Martin, paroisse Saint-Merri, tous héritiers., 1er août 1648; MC/ET/XVI/97
      Documents du Minutier central concernant les peintres, sculpteurs et graveurs au XVIIe siècle (1600-1650), par Marie-Antoinette Fleury et Martine Constans, tome II [études XI à XX, 2445 actes], Paris, Archives nationales, 2010, notice n°1324 (instrument de recherche imprimé dématérialisé, certaines notices sont plus détaillées dans la version intégrale accessible en ligne par la rubrique 'Autres instruments de recherche', voir contexte dans le Plan d’orientation général - Notaires de Paris, guides thématiques du Minutier).
    - Inventaire après décès de Charles Manceau, bourgeois de Paris, dressé à la requête de Françoise Laffilé, sa veuve, demeurant rue Saint-Martin, paroisse Saint-Merri., 11 août 1648; MC/ET/XVI/97
      (fol. 7): Dans un cabinet,.
      '... un lut et un tuorbe, garnis de leurs estuys prisez ensemble... 100 l.
      Documents du Minutier central concernant l'histoire de la musique (1600-1650), par Madeleine Jurgens, tome II [études XI à XX, 1900 actes], Paris, Archives nationales, 1974, p. 909 (instrument de recherche imprimé dématérialisé, certaines notices sont plus détaillées dans la version intégrale accessible en ligne par la rubrique 'Autres instruments de recherche', voir contexte dans le Plan d’orientation général - Notaires de Paris, guides thématiques du Minutier).
    - Inventaire après décès du sieur Vilette, procureur au Parlement, avec prisée de quelques livres., 25 septembre 1648; MC/ET/XVI/97
      inventaire après décès; Vilette (M.); procureur de justice (Ancien Régime)
    - Bail pour 9 ans depuis la Saint- Martin d'hiver par Jean de Quatre, maître peintre, à Paris Férier, vigneron, demeurant à Boulogne, d'un arpent de terre au bout du pont de Saint-Cloud au lieudit Les Garennes, au loyer annuel de 24 l. payables par moitié à la Saint-Jean et la Saint-Martin, et un panier de cerises., 24 novembre 1648; MC/ET/XVI/97
      Documents du Minutier central concernant les peintres, sculpteurs et graveurs au XVIIe siècle (1600-1650), par Marie-Antoinette Fleury et Martine Constans, tome II [études XI à XX, 2445 actes], Paris, Archives nationales, 2010, notice n°1870 (instrument de recherche imprimé dématérialisé, certaines notices sont plus détaillées dans la version intégrale accessible en ligne par la rubrique 'Autres instruments de recherche', voir contexte dans le Plan d’orientation général - Notaires de Paris, guides thématiques du Minutier).
    - Contrat de mariage entre Edme Martinot, maître joueur d'instruments, demeurant rue Saint-Martin, paroisse Saint-Nicolas-des-Champs, fils de Jean Martinot, marchand de toile, demeurant à Troyes, et de Julienne Cousine, sa femme, et Marie Thoury, fille de Jacques Thoury, bourgeois de Paris, et de Marguerite Julliet, demeurant rue Grenier-Saint-Lazare, auquel signent comme témoins de la fiancée Jacques Thoury, maître joueur de luth, son frère, Robert Thoury, bourgeois de Paris, son oncle, et comme témoins du fiancé, Jean Dubois, Henri Mahieux et Jean Brouard, maîtres joueurs d'instruments et amis. La dot est de 2.000 livres., 28 novembre 1648; MC/ET/XVI/97
      Documents du Minutier central concernant l'histoire de la musique (1600-1650), par Madeleine Jurgens, tome II [études XI à XX, 1900 actes], Paris, Archives nationales, 1974, p. 608 (instrument de recherche imprimé dématérialisé, certaines notices sont plus détaillées dans la version intégrale accessible en ligne par la rubrique 'Autres instruments de recherche', voir contexte dans le Plan d’orientation général - Notaires de Paris, guides thématiques du Minutier).
    - 1648, 24 septembre [septembre déclassé]. Bail pour 6 ans à partir de la Saint-Rémi par Paul Désiré, abbé de Cère, prieur du prieuré de Sainte-Christine et chapelain de la chapelle Saint-Saturnin fondée en l'Église de Paris, demeurant rue Saint-Martin, paroisse Saint-Nicolas-des-Champs, à Toussaint Chenu, maître sculpteur, de la maison où il demeure rue de la Tisseranderie, comprenant un corps d'hôtel avec boutique, sallette, chambre, cave, et une montée commune avec la maison joignante, où habite un pâtissier, au loyer annuel de 300 l., MC/ET/XVI/97
      Documents du Minutier central concernant les peintres, sculpteurs et graveurs au XVIIe siècle (1600-1650), par Marie-Antoinette Fleury et Martine Constans, tome II [études XI à XX, 2445 actes], Paris, Archives nationales, 2010, notice n°511 (instrument de recherche imprimé dématérialisé, certaines notices sont plus détaillées dans la version intégrale accessible en ligne par la rubrique 'Autres instruments de recherche', voir contexte dans le Plan d’orientation général - Notaires de Paris, guides thématiques du Minutier).
  - Minutes. 1649, janvier - 1649, juin, janvier 1649 - juin 1649; MC/ET/XVI/98; registre
    - Transport de rente par Renaud Vaultier, notaire au Châtelet, demeurant rue Saint-Martin, paroisse Saint-Jacques-de-la-Boucherie, vers les Mraguilliers., 13 janvier 1649; MC/ET/XVI/98
      transport de droits; Saint-Martin (rue); Vautier, Renault; notaire
    - Quittance par Edme Martinot et Marie Thoury, sa fiancée, à Jacques Thoury, bourgeois de Paris, de la somme de 250 livres en déduction des 400 livres en deniers promises pour la dot de Marie., 16 janvier 1649; MC/ET/XVI/98
      Documents du Minutier central concernant l'histoire de la musique (1600-1650), par Madeleine Jurgens, tome II [études XI à XX, 1900 actes], Paris, Archives nationales, 1974, p. 609 (instrument de recherche imprimé dématérialisé, certaines notices sont plus détaillées dans la version intégrale accessible en ligne par la rubrique 'Autres instruments de recherche', voir contexte dans le Plan d’orientation général - Notaires de Paris, guides thématiques du Minutier).
    - Inventaire après décès de Guillaume Lusson, conseiller de la cour des Monnaies., 16 janvier 1649; MC/ET/XVI/98
      inventaire après décès; Lusson, Guillaume
    - Bail pour 9 ans à partir de Pâques par Jean de Quatre et François Lépron, maîtres peintres, à Simon Leconte, marchand boucher, demeurant rue Saint-Martin, paroisse Saint-Nicolas-des-Champs, d'une maison à l'enseigne du Roi Henry, rue Saint-Martin, au loyer de 700 l., 12 mars 1649; MC/ET/XVI/98
      Documents du Minutier central concernant les peintres, sculpteurs et graveurs au XVIIe siècle (1600-1650), par Marie-Antoinette Fleury et Martine Constans, tome II [études XI à XX, 2445 actes], Paris, Archives nationales, 2010, notice n°1871 (instrument de recherche imprimé dématérialisé, certaines notices sont plus détaillées dans la version intégrale accessible en ligne par la rubrique 'Autres instruments de recherche', voir contexte dans le Plan d’orientation général - Notaires de Paris, guides thématiques du Minutier).
    - Contrat d'apprentissage pour 3 ans au profit de Jacques Anne Demire, âgé de 18 ans, entre sa mère, Louise Moreau, femme de Claude Demire, huissier sergent à cheval au Châtelet, demeurant rue Saint-Anastase, et Charles Poërson, peintre du roi, demeurant rue Saint-Martin, paroisse Saint-Nicolas-des-Champs, moyennant 400 l.: 200 comptant, 200 dans 18 mois., 12 mai 1649; MC/ET/XVI/98
      Documents du Minutier central concernant les peintres, sculpteurs et graveurs au XVIIe siècle (1600-1650), par Marie-Antoinette Fleury et Martine Constans, tome II [études XI à XX, 2445 actes], Paris, Archives nationales, 2010, notice n°1709 (instrument de recherche imprimé dématérialisé, certaines notices sont plus détaillées dans la version intégrale accessible en ligne par la rubrique 'Autres instruments de recherche', voir contexte dans le Plan d’orientation général - Notaires de Paris, guides thématiques du Minutier).
    - Constitution par Jean Robillard, maître sculpteur, et sa femme, Jeanne Prailly, demeurant rue Saint-Denis, paroisse Saint-Laurent, à François du Tillet, seigneur de Pannes, conseiller secrétaire du roi, protonotaire et greffier en chef du Parlement, demeurant rue de la Harpe, d'une rente de 300 l., au principal de 5 400 l., 27 juin 1649; MC/ET/XVI/98
      Documents du Minutier central concernant les peintres, sculpteurs et graveurs au XVIIe siècle (1600-1650), par Marie-Antoinette Fleury et Martine Constans, tome II [études XI à XX, 2445 actes], Paris, Archives nationales, 2010, notice n°1941 (instrument de recherche imprimé dématérialisé, certaines notices sont plus détaillées dans la version intégrale accessible en ligne par la rubrique 'Autres instruments de recherche', voir contexte dans le Plan d’orientation général - Notaires de Paris, guides thématiques du Minutier).
  - Minutes. 1649, juillet - 1649, décembre, juillet 1649 - décembre 1649; MC/ET/XVI/99; registre
    - Vente par Jean Chappelle, maître à danser, bourgeois de Paris, demeurant rue Saint-Louis, en l'île Notre-Dame, agissant tant en son nom que comme tuteur des enfants nés de son mariage avec Jeanne Basson, à Jacques Bontemps, conseiller du roi et receveur des tailles en l'élection de Montfort-l'Amaury, demeurant rue Beaubourg, de différentes terres (non précisées) et de diverses rentes, moyennant 1.520 livres., 27 juillet 1649; MC/ET/XVI/99
      Documents du Minutier central concernant l'histoire de la musique (1600-1650), par Madeleine Jurgens, tome II [études XI à XX, 1900 actes], Paris, Archives nationales, 1974, p. 460 (instrument de recherche imprimé dématérialisé, certaines notices sont plus détaillées dans la version intégrale accessible en ligne par la rubrique 'Autres instruments de recherche', voir contexte dans le Plan d’orientation général - Notaires de Paris, guides thématiques du Minutier).
    - Vente par Pierre Dupain, l'un des vingt-quatre joueurs d'instruments ordinaires de la chambre du roi, demeurant rue de la Truanderie, agissant en son nom et comme tuteur de Marie, Jean, François et Joannes Dupain, enfants nés de son mariage avec Jeanne de Barry, à René Béthizy, huissier du cabinet de la duchesse d'Orléans, de diverses terres sises à Claye, moyennant 3.600 livres., 31 juillet 1649; MC/ET/XVI/99
      Documents du Minutier central concernant l'histoire de la musique (1600-1650), par Madeleine Jurgens, tome II [études XI à XX, 1900 actes], Paris, Archives nationales, 1974, p. 211 (instrument de recherche imprimé dématérialisé, certaines notices sont plus détaillées dans la version intégrale accessible en ligne par la rubrique 'Autres instruments de recherche', voir contexte dans le Plan d’orientation général - Notaires de Paris, guides thématiques du Minutier).
    - Mise en apprentissage par Antoine Oudin, secrétaire interprète du roi ès langues étrangères, demeurant au cul-de-sac de la rue Beaubourg, de sa fille Marie, âgée de dix ans, pour huit années, avec Nicole Buffequin, femme de Henri Houssu, qui promet d'apprendre à l'enfant ' son art ', de la nourrir et la loger, sans aucun débours de part ni d'autre., 1er août 1649; MC/ET/XVI/99
    - PERRIQUET (Augustin) Receveur des gabelles § Inv. à la req. de Louis GARNIER conseiller au gd Coureil, 26 août 1649; MC/ET/XVI/99
      inventaire; Perriquet, Augustin
    - Inventaire après décès de François Bourgeois, maître pâtissier, dressé à la requête de François Du Moustier, maître pâtissier, demeurant rue Neuve-Saint-Honoré, et de Jean Du Moustier, chantre ordinaire de la chapelle du roi, demeurant rue des Gravilliers, ses neveux., 22 septembre 1649; MC/ET/XVI/99
    - Déclaration de Jean Chapelle, agissant comme tuteur des enfants de Jeanne Basson et de lui-même, au sujet de ventes d'héritages à Jacques Bontemps., 22 octobre 1649; MC/ET/XVI/99
      Documents du Minutier central concernant l'histoire de la musique (1600-1650), par Madeleine Jurgens, tome II [études XI à XX, 1900 actes], Paris, Archives nationales, 1974, p. 461 (instrument de recherche imprimé dématérialisé, certaines notices sont plus détaillées dans la version intégrale accessible en ligne par la rubrique 'Autres instruments de recherche', voir contexte dans le Plan d’orientation général - Notaires de Paris, guides thématiques du Minutier).
    - Donation par Henri Houssu, à Catherine Poictrine, sa mère, remariée à Simon Patin, sergent royal à Étampes, demeurant à Merobert, en Beauce, de 60 livres de rente de pension viagère et alimentaire, pour en jouir sa vie durant au cas où lui-même décéderait., 2 novembre 1649; MC/ET/XVI/99
    - Compte rendu par François Du Moustier, maître pâtissier, à Jean Du Moustier, et autres, de l'exécution testamentaire de François Bourgeois, son oncle., 6 novembre 1649; MC/ET/XVI/99
      Documents du Minutier central concernant l'histoire de la musique (1600-1650), par Madeleine Jurgens, tome II [études XI à XX, 1900 actes], Paris, Archives nationales, 1974, p. 165 (instrument de recherche imprimé dématérialisé, certaines notices sont plus détaillées dans la version intégrale accessible en ligne par la rubrique 'Autres instruments de recherche', voir contexte dans le Plan d’orientation général - Notaires de Paris, guides thématiques du Minutier).
    - 1649, 24 décembre [classé au 24 septembre]. Contrat de mariage de Carel Du Jardin, peintre, demeurant rue des Petits- Champs, paroisse Saint-Merri, natif d'Amsterdam en Hollande, fils des feus Charles Du Jardin, marchand de vins à Amsterdam, et Catherine Bourcol, avec Suzanne Van Roy, veuve de Martin Lyns, marchand, demeurant même rue, assistée de Jean Sommer, graveur en taille-douce, demeurant rue des Ménétriers. Régime: communauté. Dot: 4 000 l. en deniers et meubles. Douaire: 1 333 l. 6 s. 8 d. À la suite: - 1650, 11 janvier. Quittance de la dot., 24 décembre 1649; MC/ET/XVI/99
      Documents du Minutier central concernant les peintres, sculpteurs et graveurs au XVIIe siècle (1600-1650), par Marie-Antoinette Fleury et Martine Constans, tome II [études XI à XX, 2445 actes], Paris, Archives nationales, 2010, notice n°724 (instrument de recherche imprimé dématérialisé, certaines notices sont plus détaillées dans la version intégrale accessible en ligne par la rubrique 'Autres instruments de recherche', voir contexte dans le Plan d’orientation général - Notaires de Paris, guides thématiques du Minutier).
  - Minutes. 1650, janvier - 1650, juin, janvier 1650 - juin 1650; MC/ET/XVI/100; registre
    - Donation. BRODEAU, Julien. MORAULT, Marie. LALEMENT, Pierre. BRODEAU, Marie., 2 janvier 1650; MC/ET/XVI/100
      Mention dans le répertoire du notaire coté:
      MC/RE/XVI/1
      Relevé exhaustif dit 'Base Reno' des actes de 1650, d'après les minutes et répertoires des notaires, études II à XLVI (12.585 actes), par le personnel du Minutier, 1989-1995 (base de données migrée: voir contexte dans le Plan d’orientation général - Notaires de Paris, guides thématiques du Minutier).
      donation; Brodeau, Julien; Morault, Marie; Lalement, Pierre; Brodeau, Marie
    - Transport de rente. HARDOUYN, Sulpice. PERIER, Marguerite. BARDOU, Charles., 3 janvier 1650; MC/ET/XVI/100
      transport de droits; Hardouyn, Sulpice; Perier, Marguerite; Bardou, Charles
    - Échange. HARDOUYN, Sulpice. CHAUDRON, Simon., 3 janvier 1650; MC/ET/XVI/100
      échange; Hardouyn, Sulpice; Chaudron, Simon
    - Constitution. TAVEAU, Jeanne. DELATOUCHE, Marie., 4 janvier 1650; MC/ET/XVI/100
      constitution de rente; Taveau, Jeanne; Delatouche, Marie
    - Obligation. LA TOUR (de), Bertrand. VIC (de), Méry., 4 janvier 1650; MC/ET/XVI/100
      obligation; La Tour (de), Bertrand; Vic (de), Méry
    - Inventaire, biens meubles. LA TOUCHE (de), Marie., 5 janvier 1650; MC/ET/XVI/100
      inventaire; La Touche (de), Marie
    - Bail. CHARLY, Nicolas. SERICOURT (de), Geneviève., 8 janvier 1650; MC/ET/XVI/100
      bail; Charly, Nicolas; Sericourt (de), Geneviève
    - Inventaire après décès. DARSY, Denise., 8 janvier 1650; MC/ET/XVI/100
      inventaire après décès; Darsy, Denise
    - Constitution. TAVEAU, Jeanne. HOUSSU, Henri., 8 janvier 1650; MC/ET/XVI/100
      constitution de rente; Taveau, Jeanne; Houssu, Henri
    - Quittance. GARLIN, Claude. Couvent des Carmélites, Paris., 8 janvier 1650; MC/ET/XVI/100
      quittance; Garlin, Claude
    - Constitution. BARIL, Nicolas. ROTROU, Claude., 8 janvier 1650; MC/ET/XVI/100